【裁判字號】    95,重訴,367
【裁判日期】    950427
【裁判案由】    返還消費借貸款
【裁判全文】
臺灣臺北地方法院民事判決             95年度重訴字第367號
原        告  台灣中小企業銀行股份有限公司
法 定 代理人  庚○○
訴 訟 代理人  丙○○
              丁○○
被        告  神寶工程有限公司
兼法定代理人  甲○○
被        告  己○○
              戊○○
              乙○○
                        樓
上列當事人間返還消費借貸款事件，本院於中華民國95年4月26
日言詞辯論終結，判決如下：
    主      文
被告應連帶給付原告新台幣捌佰伍拾玖萬柒仟參佰參拾伍元，及
如附表所示之利息及違約金。
被告甲○○應給付原告新台幣貳拾萬捌仟陸佰伍拾伍元，及其中
新台幣壹拾玖萬柒仟柒佰肆拾捌元自民國九十五年三月八日起至
清償日止，按年息百分之十七計算之利息；並自民國九十五年三
月八日起至清償日止，按月計收新台幣陸佰元之違約金。
訴訟費用由被告連帶負擔。
本判決第一項於原告以新台幣貳佰捌拾柒萬元為被告供擔保後，
得為假執行。
本判決第二項於原告以新台幣柒萬元為被告甲○○供擔保後，得
為假執行。
    事實及理由
甲、程序方面：
    被告神寶工程有限公司、甲○○、己○○、乙○○經合法通
    知，未於言詞辯論期日到場，核無民事訴訟法第386條所列
    各款情形，應依原告之聲請，由其一造辯論而為判決。
二、按當事人得以合意定第一審管轄法院。但以關於由一定法律
    關係而生之訴訟為限。民事訴訟法第24條第1項定有明文。
    查，兩造約定以本院為第一審管轄法院，有契約約定條款第
    16條可憑，故本院自有管轄權，合先敘明。
乙、實體方面：
一、原告主張：被告神寶工程有限公司分別以其餘被告為連帶保
    證人，於民國93年5月20日向原告借款新台幣（下同）2,000
    ,000 元，於94年6月17日向原告借款2,500,000元、2,500,0
    00元及2,500,000元，於94年11月15日向原告借款800,000元
    ，於94年11月24日向原告借款650,000元，於94年12月1日向
    原告借款490,000元，並約定利率、還款期限及違約金等。
    詎被告自95年2月起即未依約繳款，依約全部債務視為到期
    ，被告即應連帶償還原告如主文第1項所示之本利及違約金
    。右被告甲○○於91年12月間相原告申請VISA信用卡（卡號
    ：0000000000000000）消費，然自94年12月起即未依約繳款
    ，尚積欠如主文第2項所示之本利及違約金迄未清償。為此
    依消費借貸及連帶保證契約請求被告連帶清償，並聲明：(一)
    如主文第1、2項所示；(二)願供擔保，請准宣告假執行。另提
    出借據、約定書、週轉金貸款契約、電腦連線作業查詢單、
    基本放款利率歷史資料、信用卡申請書暨約定條款及消費交
    易明細表（以上皆影本）等件為證。
二、被告神寶工程有限公司、甲○○、己○○、乙○○經合法通
    知，未於言詞辯論期日到場，亦未提出書狀作何聲明或陳述
    。
三、被告戊○○則以：其前擔任被告神寶工程有限公司員工，故
    擔任公司之連帶保證人，然借款時被告甲○○有表明神寶工
    程有限公司尚有其他擔保品，且簽具借據時，其上之金額為
    空白等語，資為抗辯。並聲明：原告之訴駁回。
四、得心證之理由：
（一）按當事人對於他造主張之事實，於言詞辯論時不爭執者，
      視同自認。但因他項陳述可認為爭執者，不在此限。當事
      人對於他造主張之事實，已於相當時期受合法之通知，而
      於言詞辯論期日不到場，亦未提出準備書狀爭執者，準用
      第1項之規定。但不到場之當事人係依公示送達通知者，
      不在此限。民事訴訟法第280條第1、3項分別有明定。本
      件原告主張：被告神寶工程有限公司及被告甲○○向伊借
      款後未依約繳款，而使全部債務視為到期，尚餘如主文所
      示之本金、利息及違約金尚未清償之事實，已據其提出如
      上開所載之證物為憑，核屬相符，又被告神寶工程有限公
      司、甲○○、己○○、乙○○非經公示送達已收受開庭通
      知及起訴狀繕本，其未於言詞辯論到場陳述意見或提出書
      狀爭執，依上開規定均視同自認，則原告之主張，自堪信
      為真實。被告戊○○雖以前揭情詞置辯。然查，依據本件
      原告所提出之借據，其中由被告戊○○擔任連帶保證人者
      四紙，借款金額分別記載為200萬、250萬元、250萬元、
      250萬元，而借款期間分別為：(一)自93年5月21日至95年5
      月21日、(二)自94年6月17日起至109年6月17日止、(三)自94
      年6月17日起至99年6月17日止及(四)自94年6月17日起至97
      年6月17日止，且關於各筆借款之利息約定亦有所不同。
      倘被告神寶工程公司向原告借款時，係由原告所出具空白
      金額之借據，而由原告嗣後填具金額時，原告本得將所全
      部款項填寫一份借據即可，斷無分別書立多紙借據之必要
      ，自應認被告戊○○所辯不足採信，原告與被告戊○○間
      之連帶保證契約已合法成立，自應依據連帶保證契約負擔
      本件清償責任。
（二）按消費借貸之借用人應於約定期限內，返還與借用物種類
      品質、數量相同之物，民法第478條前段定有明文；又所
      謂連帶保證，係指保證人與主債務人就債務之履行，對於
      債權人各負全部給付之責任者而言，是連帶保證債務之債
      權人得同時或先後向保證人為全部給付之請求（最高法院
      45年台上字第1426號判例、77年台上字第1772號判決參照
      ）。再按遲延之債務，以支付金錢為標的者，債權人得請
      求依法定利率計算之遲延利息。但約定利率較高者，仍從
      其約定利率；當事人得約定債務人於債務不履行時，應支
      付違約金，民法第233條第1項、第250條第1項分別定有明
      文。被告神寶工程有限公司及被告甲○○向原告借款未依
      約清償，經全部視為到期，尚積欠如主文所示之本金、利
      息及違約金迄未清償，而其餘被告為連帶保證人，已如上
      述，揆諸上開說明及規定，被告5人自應連帶負清償責任
      。
（三）綜上，原告依消費借貸及連帶保證契約請求被告連帶給付
      如主文所示之本金、利息及違約金為有理由，應予准許。
五、假執行之宣告：原告陳明願供擔保，請求宣告假執行，核無
    不合，茲酌定相當之擔保金額，予以准許。
六、訴訟費用負擔之依據：民事訴訟法第85條第1項、第2項。
中    華    民    國    95    年     4    月    27    日
                      民事第四庭  法  官  黃柄縉
以上正本係照原本作成
如對本判決上訴，須於判決送達後20日內向本院提出上訴狀
中    華    民    國    95    年    4     月    28    日
                                  書記官  楊湘雯
附表
┌──┬──────┬─────┬───┬───────────────────┐
│編號│借 款 餘 額 │利息起算日│年利率│        違約金計息期間及利率          │
│    │            │          │      ├─────────┬─────────┤
│    │            │          │      │逾期在6個月以內者 │逾期超過6個月部分 │
│    │            │          │      │按原利率10%計算   │按原利率20%計算   │
├──┼──────┼─────┼───┼─────────┼─────────┤
│ 1  │   326,628元│ 95.01.21 │ 7.9% │95.02.22~95.08.21 │ 95.08.22~清償日  │
│ 2  │ 2,384,130元│ 95.01.17 │ 4.98%│95.02.18~95.08.17 │ 95.08.18~清償日  │
│ 3  │ 2,163,883元│ 95.01.17 │ 6.18%│95.02.18~95.08.17 │ 95.08.18~清償日  │
│ 4  │ 1,973,372元│ 95.01.17 │ 6.18%│95.02.18~95.08.17 │ 95.08.18~清償日  │
│ 5  │   800,000元│ 95.02.25 │ 4.4% │95.02.26~95.08.25 │ 95.08.26~清償日  │
│ 6  │   459,322元│ 95.03.10 │ 4.4% │95.03.11~95.09.10 │ 95.09.11~清償日  │
│ 7  │   490,000元│ 95.03.10 │ 4.4% │95.03.11~95.09.10 │ 95.09.11~清償日  │
└──┴──────┴─────┴───┴─────────┴─────────┘


司法院資訊處製作；財團法人民間司法改革基金會備份。
